臺灣桃園地方法院民事簡易判決
111年度桃原簡字第30號
原      告  邱婕筑  
訴訟代理人  謝淑玲  
被      告  游

龍馳  

上列當事人間請求損害賠償(交通)事件，原告提起刑事附帶民事
訴訟，經本院刑事庭以110年度桃原交簡附民字第20號裁定移送
前來，本院於民國111年6月23日言詞辯論終結，判決如下：
    主      文
被告應給付原告新臺幣19,200元，及自民國111年5月15日起至清
償日止，按週年利率5％計算之利息。
原告其餘之訴駁回。
訴訟費用由被告負擔10分之1，餘由原告負擔。
本判決第1項得假執行。
原告其餘假執行之聲請駁回。
    事實及理由
壹、程序部分：
    被告經合法通知，未於言詞辯論期日到場，核無民事訴訟法
    第386條所列各款情形，爰依原告之聲請，由其一造辯論而
    為判決。
貳、實體部分：
一、原告主張：被告於民國110年1月18日下午，騎乘車牌號碼00
    0-0000號普通重型機車（下稱肇事車輛），沿桃園市大溪區
    埔頂路2段往大溪方向行駛，於同日下午2時39分許，途經埔
    頂路2段與公園路口，本應注意行進應遵守燈光號誌之指示
    ，車輛面對圓形紅燈，表示禁止通行，不得超越停止線或進
    入路口，且應注意車前狀況，隨時採取必要之安全措施，而
    依當時天候晴、日間自然光線、柏油路面乾燥、無缺陷、無
    障礙物、視距良好等，並無不能注意之情事，竟疏於注意而
    貿然違規闖紅燈直行，適有原告騎乘車牌號碼000-0000號普
    通重型機車（下稱系爭機車）搭載訴外人邱怡穎，自埔頂路
    2段31巷口機車待轉區綠燈起駛，見狀閃避不及，2車發生碰
    撞，致邱婕筑、邱怡穎人車倒地，邱婕筑受有左膝擦挫傷之
    傷害，系爭機車亦因而受損（下稱系爭事故）。原告因而支
    出系爭機車維修費新臺幣（下同）26,600元、醫療費用1,64
    0元，又因精神痛苦，故向被告請求精神慰撫金200,000元，
    共計228,240元，爰依侵權行為之法律關係，提起本件訴訟
    等語。並聲明：㈠被告應給付原告228,240元，及自起訴狀繕
    本送達之翌日起至清償日止，按年息5％計算之利息。㈡願供
    擔保，請准宣告假執行。
二、被告經合法通知，未於言詞辯論期日到場，亦未提出書狀作
    何聲明或陳述。
三、得心證之理由：　　
　㈠原告主張被告駕駛肇事車輛，於前開時、地，未遵守燈光號
    誌之指示，且未注意車前狀況及採取必要之安全措施，貿然
    違規闖紅燈直行，而與系爭機車發生碰撞，並致原告受有傷
    害，且致系爭車輛受損等情，業經其提出臺灣桃園地方檢察
    署110年度偵字第2142 5號起訴書、國軍桃園總醫院附設民
    眾診療處（下稱國軍桃園醫院）診斷證明書、估價單為證（
    見附民卷第11頁、第13至17頁），復經本院依職權調閱臺灣
    桃園地方檢察署（下稱桃園地檢署）110年度偵字第21425號
    卷宗、本院110年度桃原交簡字第556號刑事判決卷宗核閱無
    誤，而被告已於相當時期受合法之通知，而於言詞辯論期日
    不到場，亦未提出書狀爭執，依民事訴訟法第436條第2項、
    第280條第3項準用第1項之規定，視同自認，堪信原告此部
    分之主張為真實。
　㈡按行駛時，駕駛人應注意車前狀況，並隨時採取必要之安全
    措施，又車輛面對圓形紅燈表示禁止通行，不得超越停止線
    或進入路口，道路交通安全規則第94條第3項及道路交通標
    誌標線號誌設置規則第206條第5款第1目分別有明訂，被告
    駕車自應注意上述道路交通安全規定。是被告駕駛車輛於行
    經上開地點時，其行向號誌為紅燈號誌，仍貿然直行，致生
    本件事故，而依當時情形，被告無不能注意之情事，竟疏未
    注意而貿然違規闖紅燈直行，以致肇事，使原告受傷，系爭
    機車受損，則被告就系爭事故之發生自具全部過失，且與原
    告所受傷害具有相當因果關係，可堪認定。
　㈢因故意或過失，不法侵害他人之權利者，負損害賠償責任；
    不法侵害他人之身體或健康者，對於被害人因此喪失或減少
    勞動能力或增加生活上之需要時，應負損害賠償責任；不法
    侵害他人之身體、健康、名譽、自由、信用、隱私、貞操，
    或不法侵害其他人格法益而情節重大者，被害人雖非財產上
    之損害，亦得請求賠償相當之金額。民法第184條第1項前段
    、第193條第1項、第195條第1項前段分別定有明文。本件原
    告因被告之過失行為致受傷，已認定如前所述，則原告主張
    被告應負侵權行為之損害賠償責任，洵屬有據。茲就原告各
    項請求，分述如下：
　1.醫療費用：　
　　原告主張其因系爭事故受傷，支出醫療費乙節，業據其提出
    診斷證明書、醫療費用收據為證（見附民卷第13頁），觀之
    原告所提之醫療收據共1,640元（計算式：640元＋1,000元＝1
    ,640元），其上所載之日期及傷勢係與原告所受之傷害有關
    ，此部分應屬合理。另原告提出之收據中有多數診斷證明書
    費用，復核對原告提出之診斷證明書份數、日期，就收據臚
    列但實際上未提出於本院或桃園地檢署之診斷證明書費用均
    應予扣除（110年1月18日部分應扣除300元，110年1月25日
    應扣除200元），則原告請求醫療費用於1,140元（計算式：
    1,640元－300元－200元＝1,140元）範圍內，應屬有據，逾此
    範圍，則屬無據。
　2.系爭機車維修費部分：
　　按不法毀損他人之物者，被害人得請求賠償其物因毀損所減
    少之價額，民法第196條定有明文。又依上開規定請求賠償
    物被毀損所減少之價額，得以修復費用為估定之標準，但以
    必要者為限（例如：修理材料以新品換舊品，應予折舊），
    此有最高法院77年度第9次民事庭會議決議可資參照。原告
    主張系爭機車必要修繕費用為26,600元，包括工資費用6,00
    0元、零件費用20,600元等情，業據其提出收據、估價單、
    車損照片為證（見附民卷第9至11頁，本院卷置物袋內照片
    ）。依前揭說明，系爭機車之修復既以新零件更換被毀損之
    舊零件，自應將零件折舊部分予以扣除。又依行政院所頒固
    定資產耐用年數表及固定資產折舊率之規定，機車之耐用年
    數為3年，依定率遞減法每年折舊1000分之536，其最後1年
    之折舊額，加歷年折舊累計額，其總和不得超過該資產成本
    原額10分之9（即逾3年，僅得請求零件價額之10分之1）。
    而系爭機車乃於107年1月出廠，至系爭事故發生時即110年1
    月18日，已使用逾3年，有系爭機車之行照在卷可參（見附
    民卷第23頁）。則系爭車輛零件費用20,600元扣除折舊額後
    應為2,060元（計算式：20,600元×0.1＝2,060元），加計毋
    須計算折舊之工資6,000元後，系爭車輛必要修復費用應為8
    ,060元（計算式：2,060元＋6,000元＝8,060元）。
　3.按不法侵害他人之人格權，被害人受有非財產上損害，請求
    加害人賠償相當金額之慰撫金時，法院對於慰撫金之量定，
    應斟酌實際加害情形、所造成之影響、被害人痛苦之程度、
    兩造之身份地位經濟情形及其他各種狀況，以核定相當之數
    額（最高法院47年台上字第1221號判例要旨及51年台上字第
    223 號判例要旨參照）。本院審酌原告事發時為仍在大學就
    學之教育程度，自承系爭事故發生時無工作、無收入，於車
    禍後有躁鬱之情形；被告為高職肄業之教育程度等情，並有
    兩造109、110年稅務電子閘門資料查詢表、個人戶籍資料查
    詢結果表在卷可佐（見本院個資卷）；本院衡酌原告所受傷
    害及所受精神上痛苦之程度，認原告請求被告賠償之精神慰
    撫金以10,000元為適當，原告逾此範圍之請求，尚屬過高。
　㈣綜上所述，原告得請求被告給付之金額應為19,200元（計算
    式：醫療費用1,140元＋爭車輛必要修復費用8,060元＋精神慰
    撫金10,000元＝19,200元）。
四、末按給付無確定期限者，債務人於債權人得請求給付時，經
    其催告而未為給付，自受催告時起，負遲延責任。其經債權
    人起訴而送達訴狀，或依督促程序送達支付命令，或為其他
    相類之行為者，與催告有同一之效力。又遲延之債務，以支
    付金錢為標的者，債權人得請求依法定利率計算之遲延利息
    ；而應付利息之債務，其利率未經約定，亦無法律可據者，
    週年利率為5％，民法第229條第2項、第233條第1項前段、第
    203條分別定有明文。本件原告對被告之侵權行為債權，未
    定給付期限、以支付金錢為標的，又未約定利息，則被告自
    受催告時起，負遲延責任，是原告就上述得請求之金額，併
    請求自刑事附帶民事起訴狀繕本送達被告之翌日即111年5月
    15日起（於111年5月14日送達，本院卷第60頁）至清償日止
    ，按週年利率5％計算之利息，亦屬有據。
五、綜上所述，原告依侵權行為損害賠償之法律關係，請求被告
    給付19,200元，及自111年5月15日起至清償日止，按週年利
    率5％計算之利息，為有理由，應予准許；逾此範圍之請求，
    則屬無據，應予駁回。
六、本件原告勝訴部分係依簡易程序所為被告敗訴之判決，爰依
    同法第389條第1項第3款之規定，依職權宣告假執行。原告
    雖聲明願供擔保請准宣告假執行，僅係促使法院職權發動，
    無庸另為准駁之諭知。至原告敗訴之部分，其假執行之聲請
    即失所依據，應併予駁回。
七、本件事證已臻明確，原告其餘攻擊防禦方法及舉證，經本院
    斟酌後，核與判決結果無影響，爰不予一一論述，併此敘明
    。
八、本件為刑事庭移送民事庭之刑事附帶民事訴訟，依刑事訴訟
    法第504條第2項規定，免納裁判費，且迄至言詞辯論終結前
    ，兩造亦未見支出訴訟費用，惟本院仍依民事訴訟法第79條
    諭知訴訟費用之負擔，以備將來如有訴訟費用發生時，得以
    計其數額。　　
中　　華　　民　　國　　111 　年　　7 　　月　　8 　　日
                  桃園簡易庭  法  官  曾耀緯
以上為正本係照原本作成。
如不服本判決，應於送達後20日內，向本院提出上訴狀並表明上
訴理由，如於本判決宣示後送達前提起上訴者，應於判決送達後
20日內補提上訴理由書（須附繕本）。
如委任律師提起上訴者，應一併繳納上訴審裁判費。
中　　華　　民　　國　　111 　年　　7 　　月　　8 　　日
                              書記官  吳宏明